臺灣新北地方法院行政訴訟判決
111年度交字第279號
原      告  徐上賀
被      告  新北市政府交通事件裁決處
                    設新北市○○區○○路○段000號2樓
上一代表人  李忠台(處長)  住同上
訴訟代理人  黃曉妍律師
上列當事人間因交通裁決事件，原告不服被告中華民國111年7月
8日新北裁催字第48-C00000000號、111年8月8日新北裁催字第48
-C00000000號等裁決，提起行政訴訟，本院判決如下：
    主  文
一、原告之訴均駁回。
二、訴訟費用新臺幣300元由原告負擔。
    事實及理由
壹、程序方面：
一、查原告不服被告所為道路交通管理處罰條例第 8條的裁決而
    提起撤銷訴訟，依行政訴訟法第237條之1，應適用交通裁決
    事件訴訟程序。本件因卷證資料已經明確，且本院就被告已
    提出之採證光碟（被告並以證物送達原告表示意見），而法
    院就該光碟（準文書證據）擷取光碟之錄影畫面為照片（文
    書證據），乃為該採證光碟內容原物之客觀展現，並無法院
    為主觀體會後為勘驗內容之描述記載，並非為勘驗之調查新
    證據，且該光碟（內容）被告既已送達原告表示意見，本院
    並已就依職權擷取之採證照片並再送達原告，已為程序保障
    ，且為避免當事人開庭之勞費及訴訟經濟，依同法第237條
    之7規定之裁量，於是不經言詞辯論，直接裁判。　　
二、次查，原告於111年4月25日起訴乃請求撤銷被告111年4月14
    日新北裁催字第48-C00000000、48-C00000000號等違反道路
    交通管理事件裁決書，然經本院函請被告重新審查，經被告
    重新審查後發現，其中關於被告111年4月14日新北裁催字第
    48-C00000000號違反道路交通管理事件裁決書部分，因該裁
    決書上所載之舉發違規事實誤植為「汽車駕駛人行駛道路以
    手持方式使用行動電話進行數據通訊」，乃於111年8月8日
    依相同之舉發違反法條重新製開111年8月8日新北裁催字第4
    8-C00000000號違反道路交通管理事件裁決書更正為「機車
    駕駛人行駛道路以手持方式使用行動電話進行有礙駕駛安全
    之行為」；另關於被告111年4月14日新北裁催字第48-C0000
    0000號違反道路交通管理事件裁決書部分，因該裁決書上所
    為之易處處分（即易處加倍吊扣駕照及易處吊銷駕照）於法
    無效，則將之刪除，而於111年7月8日依相同之舉發違規及
    舉發違反法條重新製開111年7月8日新北裁催字第48-C00000
    000號違反道路交通管理事件裁決書，以上各情有本院111年
    4月29日新北院賢行審二111年度交字第279號函（稿）、被
    告答辯狀、更正前之111年4月14日及更正後111年7月8日新
    北裁催字第48-C00000000號裁決書、更正前之111年4月14日
    及更正後111年8月8日新北裁催字第48-C00000000號裁決書
    在卷足憑（分見本院卷第27頁至第29頁、第53頁至第60頁、
    第81頁及第97頁、第79頁及第99頁），從而，本件原告既已
    依法提起訴訟請求撤銷，而被告機關經重新審查結果，雖上
    開二原裁決而有重行更正製開新二裁決並為答辯，然此被告
    變更後之二裁決，仍非依原告之請求處置，則參酌行政訴訟
    法第237條之4第3項規定反面解釋之旨，依法本件此部分自
    不得視為原告撤回起訴，本院自仍應以被告變更後即111年7
    月8日新北裁催字第48-C00000000號、111年8月8日新北裁催
    字第48-C00000000號等違反道路交通管理事件裁決書為審理
    之標的，核先敘明。
貳、實體方面：
一、爭訟概要：緣原告徐上賀駕駛其所有之車牌號碼000-000號
    普通重型機車（下稱系爭機車），於民國（下同）111年2月
    12日17時2分許，行經新北市永和區永和路2段與中興街口處
    時，因有「機車駕駛人行駛道路以手持方式使用行動電話進
    行有礙駕駛安全之行為」之違規行為，為新北市政府警察局
    永和分局（下稱舉發機關）執勤員警當場目睹並上前攔停，
    詎料原告拒絕停車稽查加以逃逸，而另構成「違反處罰條例
    之行為，拒絕停車接受稽查而逃逸」之違規行為，執勤警員
    乃於同日填製新北警交字第C00000000、C00000000號舉發違
    反道路交通管理事件通知單(下稱違規通知單)逕行舉發，記
    載應到案日期皆為111年3月29日前，並均於111年2月14日入
    案移送被告處理。原告嗣於111年3月15日向被告提出申訴不
    服舉發，然案經被告函請舉發機關查明原告申訴情節及當時
    違規情形後，仍認違規事實明確，被告為此乃依道路交通管
    理處罰條例第31條之1第2項規定，以111年8月8日新北裁催
    字第48-C00000000號違反道路交通管理事件裁決書裁處原告
    罰鍰新臺幣（下同）1,000元，復依道路交通管理處罰條例
    第60條第1項規定，以111年7月8日新北裁催字第48-C000000
    00號違反道路交通管理事件裁決書裁處原告罰鍰1萬元，吊
    扣駕駛執照6月（以上二裁決，以下統稱原處分）。原告不
    服原處分，乃提起本件行政撤銷交通裁決訴訟。
二、原告起訴主張及聲明：
(一)主張要旨：
  1.停等紅燈之際，特意熄火以手機查尋路線圖，而非行進間使
    用手機。
　2.受處分人見執勤員警自對向車道走來，當下即收起手機（自
    知可能因行為瑕疵），至其勸戒語畢離去，受處分人仍停滯
    原處，停等紅燈，並未逃離，何來如違規事實所述，拒絕停
    車接受稽查而逃逸之事實，如果其所述豈非擅闖紅燈。　　
　3.聽不清楚，誤會警察意圖，雙方均戴口罩，語音已不甚明確
    ，加之受處分人頭戴全罩式安全帽，馬路寬度、人車聲鼎沸
    ，對執勤員警所言，一味的認同、認錯，感恩其關心，喔!
    對！好！對不起！謝謝你！下次會改進！實為禮貌性的回應
    與尊重，或許因而產生誤會警察意圖，加之執勤者並未當下
    要求提示證件，語畢即先行轉身離去。
　4.如有逃逸之意圖，見警前來當下即會直接逃離。
　5.綜觀上述，此乃情緒性之濫權開單告發，受處分人從未對其
    不理不睬或爭執，而是懷著自責與感恩的心情，實則當時無
    法盡悉所言，又未見執勤者應有之指示，且其語畢即轉身離
    去，而生誤會受處分人直至綠燈始直行離去。
(二)聲明：原處分均撤銷。
三、被告答辯及聲明：
(一)答辯要旨：
  1.經查員警密錄器影像內容(採證光碟之「影像檔.avi」，畫
    面時間:17:02:53至17:03:07)，當時系爭路口號誌顯示為紅
    燈，員警目睹原告於停等紅燈時以手持方式使用行動電話，
    參酌臺北高等行政法院108年度交上字第304號判決意旨，其
    行為自屬道路交通管理處罰條例第31條之1「機車駕駛人行
    駛於道路時以手持方式使用行動電話」之違規，堪認違規事
    實之存在無誤，原告既有此違規，依照道路交通管理處罰條
    例第60條第1項之規定，即有停車接受稽查之義務；然於路
    口燈號轉為綠燈後，原告並未靠邊接受稽查，反而隨綠燈車
    潮往前駛離，上情有員警密錄器影像(採證光碟之「影像檔1
    .avi」，畫面時間: 17:03:25至17:03:29)可稽，核其行為
    確實有「違反處罰條例之行為，拒絕停車接受稽查而逃逸」
    之違規，自屬道路交通管理處罰條第60條第1項規制效力所
    及，被告據此作成裁罰處分，應無不當。
  2.原告固於起訴狀中陳稱其不知員警對其攔查，惟自員警密錄
    器內容(採證光碟之「影像檔.avi」，畫面時間:17:02:54至
    17:03:08)以觀，員警於目睹原告有前開違規使用手機之行
    為後，隨即走向原告車輛旁告知:「哈囉!手持方式使用手機
    違規噢」，原告答以:「我等一下會注意」，員警向原告表
    示:「你等一下綠燈靠右邊停」，原告就此答覆:「噢好」，
    可見其對員警令其停車接受稽查主觀上確實知悉，有員警申
    訴答辯書在卷可稽；且原告對於前述違規事實業並未爭執，
    衡諸常情，違規行為人於違規行為施行後應對於受警員攔停
    稽查有更高度之預見可能，苟原告於上述情境下竟稱自己未
    見警員攔停而無不服稽查逃逸之違規，渠等主張即與常情相
    違，被告據上列理由而為裁處，應無違誤，處分應予維持。
  3.原告固於起訴狀稱並非行進間使用手機，惟查，系爭機車仍
    屬車輛因紅燈而在車道上暫時停止之狀態，然於變換成綠燈
    時仍應立刻前行，並非可依己意決定停留之久暫，其於此際
    使用行動電話，不僅對於車前狀況難以注意，對於停等在其
    後之車輛間之行進秩序與安全亦有所妨礙，自仍具有相當之
    危險性。是原告之主張，並不可採為撤銷原處分之理由(參
    照臺灣臺北地方法院110年交字第576號判決)。
  4.再者，原告既為合法考領機車駕駛執照之人，有機車車籍查
    詢資料及駕駛人基本資料為憑，且原告為具有正常智識程度
    之成年人，其對上述規定應知之甚詳，並應確實遵守。是原
    告前揭所述，無非單方所執之詞，委無足取。綜上所述，被
    告依法裁處，應無違誤，原告之訴為無理由。
(二)聲明：原告之訴駁回。
四、爭點：
(一)被告認原告駕駛系爭機車，於111年2月12日17時2分許，行
    經新北市永和區永和路2段與中興街口處時，有「機車駕駛
    人行駛道路以手持方式使用行動電話進行有礙駕駛安全之行
    為」之違規行為，經舉發員警目睹攔停，然原告不服稽查而
    逃逸，而再有「違反處罰條例之行為，拒絕停車接受稽查而
    逃逸」之違規行為，以原處分分別裁罰原告，是否合法有據
    ？
(二)原告主張其停等紅燈時將車輛熄火，始以手機尋路，非行進
    間使用手機，且員警語畢後即離去而其仍在原處停等紅燈，
    並未離去，另當時其戴安全帽而員警戴口罩，加上人車聲鼎
    沸，有誤會員警攔查之意思，如其有逃逸之意圖，見員警前
    來時即會直接逃離等情為由，訴請撤銷原處分，是否有理可
    採？
五、本院之判斷：
(一)前提事實：原告駕駛其所有之系爭機車，於111年2月12日17
    時2分許，行經新北市永和區永和路2段與中興街口處時，因
    有「機車駕駛人行駛道路以手持方式使用行動電話進行有礙
    駕駛安全之行為」之違規行為，為舉發機關執勤員警當場目
    睹並上前攔停，詎料原告不服拒絕稽查而逃逸，另構成「違
    反處罰條例之行為，拒絕停車接受稽查而逃逸」之違規行為
    ，執勤警員乃於同日製單舉發，記載應到案日期皆為111年3
    月29日前，並均於111年2月14日入案移送被告處理。嗣原告
    雖於到案期前肢111年3月15日向被告提出申訴不服舉發，然
    案經被告函請舉發機關查明原告申訴情節及當時違規情形後
    ，仍認違規事實明確，被告為此乃以原處分依道路交通管理
    處罰條例第31條之1第2項規定，裁處原告罰鍰1,000元；復
    依道路交通管理處罰條例第60條第1項規定，裁處原告罰鍰1
    萬元，吊扣駕駛執照6月等情，此有本案舉發通知單2件暨合
    法送達證明資料、違規查詢報表、原告之申訴資料、新北市
    政府警察局永和分局111年3月24日新北警永交字第11141921
    50號函、新北市政府警察局永和分局受理舉發違反道路交通
    管理事件通知單申訴答辯書、採證照片、舉發員警職務報告
    、道路現場圖、現場照片、原處分書2件、機車車籍查詢、
    採證光碟附卷可稽（分見本院卷第63頁暨第69頁、第65頁、
    第71頁、第73頁至第74頁、第75頁至第76頁、第77頁及第88
    頁及第91頁下方、第87頁、第89頁、第90頁及第91頁上方、
    第97頁及第99頁、第101頁、第103頁、第105頁），核可認
    定為真實。
(二)被告認原告駕駛系爭機車，於111年2月12日17時2分許，行
    經新北市永和區永和路2段與中興街口處時，有「機車駕駛
    人行駛道路以手持方式使用行動電話進行有礙駕駛安全之行
    為」之違規行為，經舉發員警目睹攔停，然原告不服稽查而
    逃逸，而再有「違反處罰條例之行為，拒絕停車接受稽查而
    逃逸」之違規行為，以原處分分別裁罰原告，均核屬合法有
    據。
　1.應適用之法令：
  ⑴按機車駕駛人行駛於道路時，以手持方式使用行動電話、電
    腦或其他相類功能裝置進行撥接、通話、數據通訊或其他有
    礙駕駛安全之行為者，處新臺幣一千元罰鍰。道路交通管理
    處罰條例第31條之1第2項定有明文。
  ⑵次按汽車駕駛人，駕駛汽車有違反本條例之行為，經交通勤
    務警察或依法令執行交通稽查任務人員制止時，不聽制止或
    拒絕停車接受稽查而逃逸者，除按各該條規定處罰外，處新
    臺幣 1萬元以上3萬元以下罰鍰，並吊扣其駕駛執照6個月；
    汽車駕駛人於5年內違反本項規定二次以上者，處新臺幣3萬
    元罰鍰，並吊扣其駕駛執照 1年，道路交通管理處罰條例第
    60條第1項另有明定。
  ⑶另按違反道路交通管理事件統一裁罰基準及處理細則第 1條
    規定：「本細則依道路交通管理處罰條例第92條第 4項規定
    訂定之」、第2條第 1項、第2項規定：「處理違反道路交通
    管理事件之程序及統一裁罰基準依本細則之規定辦理。前項
    統一裁罰基準，如附件違反道路交通管理事件統一裁罰基準
    表。」，核上開統一裁罰基準及處理細則之規定，就其立法
    目的及功能，乃為防止處罰機關枉縱或偏頗，依道路交通管
    理處罰條例第92條第 4項所授權交通部會同內政部訂定「違
    反道路交通管理事件統一裁罰基準及處理細則」及其附件「
    違反道路交通管理事件統一裁罰基準表」，用以維持裁罰之
    統一性與全國因違反道路交通管理事件受處罰民眾之公平，
    不因裁決人員不同，而生偏頗，寓有避免各監理機關於相同
    事件恣意為不同裁罰之功能，並非法所不許，於憲法上保障
    人民財產權之意旨並無牴觸（此並有改制前之司法院大法官
    會議釋字第511號解釋意旨理由足資參照），並無違反法律
    保留原則。再依本件違規行為時點之違反道路交通管理事件
    統一裁罰基準表記載：駕駛人違反道路交通管理處罰條例第
    60條第1項規定（機車駕駛人，駕駛汽車有違反本條例之行
    為，經交通勤務警察或依法令執行交通稽查任務人員制止時
    ，不聽制止或拒絕停車接受稽查而逃逸者），於期限內繳納
    或到案聽候裁決者，處罰鍰10,000元，並吊扣其駕駛執照6
    個月。核上開等規定，既係基於母法之授權而為訂定，且就
    違反道路交通管理事件統一裁罰基準及處理細則附件所示統
    一裁罰基準表中有關道路交通管理處罰條例第60條第1 項係
    以機車、大型重型機車及汽車、五年內違反本項規定二次以
    上及是否於期限內繳納或到案聽候裁決等，作不同罰鍰標準
    ，其等衍生交通秩序危害，既不相同，分別處以不同之罰鍰
    ，符合相同事件相同處理，不同事件不同處理之平等原則，
    並未牴觸母法，是被告自得依此基準而為裁罰。
  2.經查，本案乃舉發員警執行交通疏導勤務，目睹系爭機車駕
    駛人即原告在新北市永和區永和路2段往中正橋方向行駛，
    於永和路2段與中興街口停等紅燈時，以手持方式使用行動
    電話，舉發員警見狀（因於車陣中）遂趨前告知原告違規事
    實及「你等一下綠燈靠右停」，原告回答：「喔！」，然原
    告未依舉發員警指揮靠旁停車受檢，逕行往中正橋方向駛離
    ，員警遂記取車號及特徵，以微型攝影機佐證，依規定逕行
    舉發等情，此業據新北市政府警察局永和分局111年3月24日
    新北警永交字第1114192150號函述綦詳（見本院卷第73頁）
    ，核與本院卷第87頁所附舉發員警職務報告所載：「一、職
    警員陳奕軒於111年02月12日17時02分許於新北市永和區永
    和路二段與中興街口，親眼目睹普重機車755-GCB號駕駛人
    於永和路二段上停等紅燈時以手持方式使用行動電話，職遂
    上前攔查，職告知違規人：『你等一下綠燈靠右邊停。』並且
    用手指著右前方示意右前方靠右邊停處所，但待號誌由紅燈
    變綠燈後，違規人即駕駛普重機車755-GCB號直接駛離現場
    ，拒絕停車接受稽查而逃逸。………」等語大致相符，堪認員
    警據此加以舉發之事實，應非子虛。
　3.復觀諸本院卷第89頁所附之道路現場圖所示，亦可知舉發當
    時原告騎乘系爭機車遭員警攔查位置是在永和路二段上之機
    車停等區附近處，而參酌本院依職權擷取被告答辯狀所檢送
    之採證光碟播放畫面之採證照片（見本院卷第107頁至第135
    頁）所示，可知於照片顯示時間2022/02/12 17:02:49至17:
    02:52時，見舉發員警步行在永和路二段之內側車道靠近中
    央分隔島處，並持續往前至機車停等區內，此時在永和路二
    段上之車輛均在停止線前停等紅燈，嗣於照片顯示時間2022
    /02/12 17:02:54時，即見原告所駕駛之系爭機車亦在停等
    機車停等區內等候紅燈號誌燈，且其雙手持用手機操作並低
    頭注視觀看手機螢幕畫面，隨後，於照片顯示時間2022/02/
    12 17:02:55時，見原告抬頭朝舉發員警觀看，同時間舉發
    員警即舉起左手向原告示意攔查，而原告於照片顯示時間20
    22/02/12 17:02:56至17:03:01時，即向舉發員警說話回應
    ，但舉發員警於照片顯示時間2022/02/12 17:03:03時，伸
    出左手示意原告靠右側之路邊停車稽查，嗣後於照片顯示時
    間2022/02/12 17:03:06至17:03:19時，見舉發員警繞過該
    系爭機車並步行至永和路二段之道路旁，等候原告騎系爭機
    車來此處繼續向原告實施稽查，然於照片顯示時間2022/02/
    12 17:03:24時，見永和路二段上之車輛均開始往前行駛，
    即表示此時永和路二段之號誌燈已轉變為綠燈可茲通行之狀
    態下，但原告於照片顯示時間2022/02/12 17:03:26時，卻
    騎乘系爭機車（即照片內以藍色筆所圆選標示之機車）亦隨
    車潮往前行駛，且於照片顯示時間2022/02/12 17:03:27時
    ，又見原告騎乘系爭機車往前行駛之過程中，有轉頭朝舉發
    員警所在執勤等候原告車輛稽查之位置觀看，但之後於照片
    顯示時間2022/02/12 17:03:28至17:03:29時，仍見原告繼
    續騎乘系爭機車（即照片內以藍色筆所圓選標示之機車）往
    前行駛離開現場而未依舉發員警指示靠右邊停車等情，以上
    各情亦與新北市政府警察局永和分局111年3月24日新北警永
    交字第1114192150號函及上開舉發員警職務報告所載之舉發
    經過情形，互核相符。
　4.承前上開採證照片所示，原告當時在停等紅燈時，既已有雙
    手持用手機操作並低頭注視觀看手機螢幕畫面之行為，且原
    告迭於申訴時及起訴時亦自承其當時以手機查尋路線圖乙節
    ，此有原告之申訴資料及起訴狀（見本院卷第19頁及第12頁
    ）可佐，則姑不論原告當時是否已將系爭機車熄火而使該系
    爭機車處於靜止狀態，但原告當時是在道路上等候路口號誌
    燈變換，而非已達到目的地處所抑或是停妥在合法之停車處
    所內，僅是暫時性之靜止狀態，等待號誌燈由紅燈轉為綠燈
    後，原告仍必須繼續駕駛系爭機車往前行駛，如此，原告等
    候紅燈之駕駛行為，實可包括於原告從開始駕駛系爭汽車至
    抵達目的地之整體行駛過程中，應可堪認此舉仍屬所謂之「
    行駛於道路」甚明，而在此行駛過程中，原告竟低頭以雙手
    持行動電話操作查詢路線圖，核此行為勢必難以注意其車前
    狀況，進而對於其他行駛同一道路之車輛安全與行車秩序有
    所妨礙，堪可認有相當之危險性，準此足認原告駕駛系爭機
    車，於111年2月12日17時2分許，行經新北市永和區永和路2
    段與中興街口處時，確有「機車駕駛人行駛道路以手持方式
    使用行動電話進行有礙駕駛安全之行為」之違規行為無誤，
    而舉發員警目睹原告上開之違規行為並予攔停稽查，然原告
    卻未依舉發員警指示靠路邊停車而逕自駕駛系爭機車離開現
    場，而再有「違反處罰條例之行為，拒絕停車接受稽查而逃
    逸」之違規行為亦明，據此，被告以原處分分別裁罰原告，
    即均核屬合法有據。
(三)原告主張其停等紅燈時將車輛熄火，始以手機尋路，非行進
    間使用手機，且員警語畢後即離去而其仍在原處停等紅燈，
    並未離去，另當時其戴安全帽而員警戴口罩，加上人車聲鼎
    沸，有誤會員警攔查之意思，如其有逃逸之意圖，見員警前
    來時即會直接逃離等情為由，訴請撤銷原處分，乃屬無理難
    採。
　1.查，原告雖主張其停等紅燈時將車輛熄火，始以手機尋路，
    故非行進間使用手機等語。惟依前開所述，原告並無證據證
    明其當時車輛有加熄火之狀態，且縱使原告熄火停等紅燈，
    但是其車輛是因停等紅燈而在車道上為暫時性之停止，待號
    誌變換成綠燈時即應立刻前行，並非可依己意決定停留之久
    暫，仍屬行駛之狀態，故而原告所執前揭情詞，自難採為撤
    銷原處分之理由。
　2.次查，原告另主張員警語畢後即離去而於原告仍在原處停等
    紅燈，並未離去逃逸乙情。然此，觀諸前述本院卷第121頁
    至第135頁所附之採證照片所示，可知舉發員警當時是伸出
    左手示意原告靠右側之路邊停車稽查後，始繞過該系爭機車
    並步行至永和路二段之道路旁，等候原告騎系爭機車來此處
    繼續向原告實施稽查，亦即當時舉發員警語畢後而步行至路
    邊，並非表示舉發員警已結束對原告之稽查，乃是指示原告
    駕駛系爭機車靠邊停車，此對於當時原告車輛四圍均是停滿
    等候紅燈之車輛且等候紅燈之時間短暫，尚難期待舉發員警
    在此期間內可以完成全部稽查舉發之程序，因此，舉發員警
    當時之指示亦屬適法妥當，但原告卻於前方路口號誌轉為綠
    燈後即駕駛系爭機車離開現場，自屬構成「拒絕停車接受稽
    查而逃逸」之違規行為明確，從而原告主張員警語畢後即離
    去而原告仍在原處停等紅燈，並未離去逃逸乙節，與事實不
    符，自難採為撤銷原處分之理由。
　3.再查，原告雖又主張當時其戴安全帽而員警戴口罩，加上人
    車聲鼎沸，因而誤會員警攔查之意思，況且其如有逃逸之意
    圖，見員警前來時即會直接逃離等情為辯。惟端詳本院卷第
    119頁所附之採證照片所示，除可知舉發員警當時即在原告
    之左側處，二人距離甚近外，且原告對於舉發員警之攔查亦
    有立刻說話回應，顯見當時原告並未因其戴安全帽，或是員
    警戴口罩，亦或是現場人車聲鼎沸，而有聽不清楚員警向其
    所為之攔查，況且，參酌本院卷第121頁所附之採證照片，
    亦可知舉發員警又有做出伸手示意靠邊停車之攔查動作，衡
    諸一般智識程度正常之車輛駕駛人自無不知之理，如此，原
    告此部分主張，顯有違常情，亦不可採。至於原告另稱如其
    有逃逸之意圖，於見員警前來時即會直接逃離乙節，然參諸
    舉發當時現場狀況，在原告駕駛系爭機車之前方處有諸多車
    輛在停等路口之紅燈號誌，試問原告如何在警方稽查時直接
    逃逸？是以，原告以此主張，亦難採為對其有利之斟酌，特
    再敘明。
(四)本件判決基礎已臻明確，兩造其餘攻擊防禦方法及訴訟資料
    ，經本院審核後，或與本案爭點無涉，或對於本件判決結果
    不生影響，爰毋庸一一再加論述，併予敘明。
(五)本件第一審裁判費新臺幣300元，應由敗訴之原告負擔，所
    以確定如主文第2項所示。
六、結論：原處分均無違誤，原告訴請撤銷為無理由，均應予駁
    回。
中　　華　　民　　國　　111 　年　　9 　　月　　19　　日
                  行政訴訟庭  法  官  楊志勇
上為正本係照原本作成。
如不服本判決，應於判決送達後20日內，向本院提出上訴狀，上
訴狀並應記載上訴理由，表明關於原判決所違背之法令及其具體
內容或依訴訟資料可認為原判決有違背法令之具體事實，並繳納
上訴費新臺幣750元。 其未表明上訴理由者，應於提出上訴後20
日內向本院補提理由書（上訴狀及上訴理由書均須按他造人數附
繕本），如逾期未提出上訴理由書者，本院毋庸再命補正，由本
院逕以裁定駁回上訴。
                              書記官 李懿淳
中　　華　　民　　國　　111 　年　　9 　　月　　20　　日